【裁判字號】    95,易,563
【裁判日期】    950608
【裁判案由】    恐嚇等
【裁判全文】
臺灣桃園地方法院刑事判決               95年度易字第563號
公  訴  人  臺灣桃園地方法院檢察署檢察官
被      告  乙○○原名柯正春.
上列被告因恐嚇等案件，經檢察官提起公訴（九十五年度偵字第
八七八六號），本院判決如下：
    主  文
乙○○連續以加害身體之事，恐嚇他人致生危害於安全，處有期
徒刑伍月，如易科罰金，以參佰元折算壹日。扣案之鐮刀壹把沒
收。
    事  實
一、乙○○明知其所有臺灣中小企業銀行東桃園分行（下稱臺灣
    企銀）帳號00000000000號之帳戶內結存金額僅
    餘新臺幣（下同）八百二十四元，而非八萬二千四百元，因
    多次前往理論未果，心生不滿，竟基於公然侮辱及恐嚇致生
    危害於安全之概括犯意，於民國九十五年四月十四日上午九
    時五十分許，在桃園縣龜山鄉○○路○段一二二三號不特定
    人可自由進出之臺灣企銀營業處所，手持其所有客觀上具有
    危險性，足以傷害人之身體之鐮刀一把，壯其聲勢後，先對
    臺灣企銀櫃臺行員甲○○提出其上開存摺詢問：「領錢是否
    需要照片（臺語）」，然於甲○○尚未回答之際，即大聲咒
    罵稱：「幹你娘臭雞巴（臺語）」等語，公然侮辱甲○○，
    復以加害身體之言語向甲○○恐嚇稱：「偷領錢要剁一隻手
    一隻腳」，致甲○○心生畏懼，足以危害於甲○○之安全；
    同行襄理袁淑玲見狀後，通知行警報警，並出面處理，乙○
    ○旋又提出存摺向袁淑玲詢問：「領錢是否需要照片、我存
    簿有多少錢（臺語）」，袁淑玲告知為八百二十四元，乙○
    ○遂又以：「幹你娘臭雞巴（臺語）」等語，公然侮辱袁淑
    玲，復以加害身體之言語向袁淑玲恐嚇稱：「動我錢的人給
    我試試看，我要他一隻手一隻腳。」等語，致袁淑玲心生畏
    懼，亦足以危害於袁淑玲之安全。嗣因警方接獲報案前往處
    理時當場查獲，並扣得上開鐮刀一把。
二、案經甲○○、袁淑玲訴由桃園縣政府警察局龜山分局報請臺
    灣桃園地方法院檢察署檢察官偵查起訴。
    理  由
一、訊據被告乙○○固對於其手持鐮刀前往臺灣企銀，並先後以
    上開言語辱罵並恐嚇臺灣企銀行員甲○○及襄理袁淑玲等情
    坦承不諱，惟辯稱：伊存摺中記載伊之存款有八萬二千四百
    元，銀行人員否認此金額，伊懷疑遭人盜領，才去銀行理論
    云云。惟查：被告於臺灣企銀所開立之000000000
    00號帳戶，於九十五年三月三十日領取一千元後，其結存
    金額為八百二十四元，有該帳戶存摺影本在卷可稽，被告辯
    稱其存款有八萬二千四百元云云，顯非實在。且被告上開犯
    罪情節，業經證人甲○○、袁淑玲於檢察官偵查中證述綦詳
    （見偵查卷第四十四頁至第四十六頁），並有現場監視錄影
    帶翻拍照片在卷為憑，復有被告所有供其本件恐嚇他人之用
    之鐮刀一把扣案足資佐證，本件事證明確，被告犯行堪以認
    定。
二、核被告公然辱罵他人之所為，係犯刑法第三百零九條第一項
    之公然侮辱罪，另被告以加害身體之言語，恐嚇他人致生危
    害於安全之所為，則係犯同法第三百零五條之恐嚇致生危害
    於安全罪。被告前後二次侮辱及恐嚇他人之犯行，時間均緊
    接，所犯均屬構成要件相同之罪，顯均係基於概括犯意為之
    ，均為連續犯，應分別論以公然侮辱及恐嚇致生危害於安全
    罪各一罪，並均加重其刑。被告上開公然侮辱他人之行為，
    乃為先發制人，以遂行其恐嚇他人之目的，故其所犯上開二
    罪間，有方法結果之牽連關係，應依刑法第五十五條之規定
    ，從一重之恐嚇致生危害於安全罪論處。爰審酌被告之素行
    ，本件手持鐮刀，惡形惡狀，無端侮辱及恐嚇他人，目無法
    紀，並致被害人二人蒙受巨大恐懼，犯後又飾詞圖卸，顯乏
    悔意等一切情狀，量處如主文所示之刑，並諭知易科罰金之
    折算標準。扣案之鐮刀一把，為被告所有，供其
    本件犯罪所用之物，業據被告供承在卷，爰依刑法第三十八
    條第一項第二款之規定宣告沒收。
據上論斷，應依刑事訴訟法第二百九十九條第一項前段，刑法第
五十六條、第三百零五條、第三百零九條第一項、第五十五條、
第四十一條第一項前段、第三十八條第一項第二款，罰金罰鍰提
高標準條例第一項前段、第二條，判決如主文。
本案經檢察官徐則賢到庭執行職務。
中    華    民    國    95    年    6     月    8     日
                  刑事第八庭    審判長法  官  曾家貽
                                      法  官  陳彥宏
                                      法  官  袁雪華
上正本證明與原本無異。
如不服本判決，應於判決送達後10日內向本院提出上訴狀（應附
繕本），上訴於臺灣高等法院。
                                      書記官  邱仲騏
中    華    民    國    95    年    6     月    8     日
附錄本案論罪科刑之法條：
中華民國刑法第305條
(恐嚇危害安全罪)
以加害生命、身體、自由、名譽、財產之事，恐嚇他人致生危害
於安全者，處二年以下有期徒刑、拘役或三百元以下罰金。
中華民國刑法第309條第1項
(公然侮辱罪)
公然侮辱人者，處拘役或三百元以下罰金。


司法院資訊處製作；財團法人民間司法改革基金會備份。
